【裁判字號】    89,交簡上,178
【裁判日期】    890921
【裁判案由】    公共危險
【裁判全文】
臺灣臺中地方法院刑事判決                      八十九年度交簡上字第一七八號
    上  訴  人  臺灣臺中地方法院檢察署檢察官
    被      告  甲○○
右上訴人因被告過失傷害案件，不服本院豐原簡易庭中華民國八十九年四月二十九日
八十九年度豐交簡字第五一號第一審簡易判決（聲請簡易判決處刑案號：臺灣臺中地
方法院檢察署八十九年度偵字第三０八九號），提起上訴，本院管轄第二審之合議庭
，逕依通常程序為第一審判決如左：
    主  文
原判決關於過失傷害部分撤銷。
本件過失傷害部分公訴不受理。
    理  由
一、聲請簡易判決處刑意旨略以：被告甲○○於民國八十八年十月十八日二十一時許
    ，在台中市錢櫃ＫＴＶ飲三瓶啤酒後，已達意識不清之程度，且應注意車輛在市
    區道路行駛，時速不得超過四十公里，竟仍於同年十九日零時駕駛其所有車號Ｎ
    Ｓ－八七八六號自小客車（公共危險部分，本院另行審結）以九十公里之時速由
    南往北在台中市○○○路超速行駛，同日時十五許在同路高架橋上，依當時情形
    並無不能注意之情事，然其因酒醉疏未注意超速失控，由後追撞乙○○所駕駛車
    牌號碼ＫＧＴ－０五一號同方向行駛之重機車，致使乙○○受有左股骨幹上端粉
    碎性骨折、全身多處擦傷（背部、左背、左足踝、右手背、左手背）。因認被告
    所為係犯刑法第二百八十四條第一項前段過失傷害罪嫌云云。
二、按已經提起公訴或自訴之案件，在同一法院重行起訴者，應諭知不受理之判決，
    並得不經言詞辯論為之，刑事訴訟法第三百零三條第二款、第三百零七條分別定
    有明文。
三、本件原審予以論罪科刑，固非無見；惟查本件被告甲○○被訴過失傷害案件，業
    經被害人乙○○於民國八十八年十二月二十二日向本院交通法庭提起自訴繫屬本
    院，本院並以八十九年度交自字第一號案件審理，嗣於八十九年七月二十七日以
    自訴人當庭撤回自訴報結在案，業經本院調上開卷宗查明屬實，並有自訴狀影本
    一份附卷可稽。茲檢察官就同一案件，向本院重行起訴，依前開說明，應諭知不
    受理之判決，原審疏未審酌及此，竟為論罪科刑之實體判決，即有未合，上訴人
    上訴意旨執此指摘原判決不當，求予撤銷改判，非無理由，本院應將原判決撤銷
    ，改依通常程序自為第一審判決，並不經言詞辯論，逕為諭知公訴不受理。
四、又檢察官聲請簡易處刑之案件，法院於審理後，認應為不受理判決之諭知者，應
    適用通常程序審判之，刑事訴訟法第四百五十二條、第四百五十一條之一第四項
    但書第三款亦有明文；且對於簡易判決之上訴，準用刑訴法第三編第一章及第二
    章之規定，管轄第二審之地方法院合議庭受理簡易判決上訴案件，應依通常程序
    審理。其認案件有刑訴法第四百五十二條之情形者，應撤銷原判決，逕依通常程
    序為第一審判決，法院辦理刑事訴訟簡易案件應行注意事項第十四項亦有規定；
    查本案原審乃屬誤用簡易處刑程序，應由本院合議庭逕依通常程序審理後，而為
    第一審之判決，檢察官或被告如不服本判決，仍得於法定上訴期間內，向管轄之
    第二審法院提起上訴，附此敘明。
五、被告被訴公共危險部分，本院另行審結。
據上論斷，應依刑事訴訟法第四百五十五條之一第三項、第四百五十二條、第四百五
十一條之一第四項但書第三款、第三百六十九條第一項前段、第二項、第三百六十四
條、第三百零三條第二款、第三百零七條，判決如主文。
本案經檢察官葉芳如到庭執行職務。
中      華      民      國      八十九      年      九    月  二十一    日
                              臺灣臺中地方法院刑事第一庭
                                  審判長法  官  陳  繼  先
                                        法  官  鄭  文  祺
                                        法  官  楊  國  精
右正本證明與原本無異。
如不服本判決，應於判決送達後十日內向本院提出上訴狀，上訴於臺灣高等法院臺中
分院( 須附繕本 )。
                                        書記官
中      華      民      國      八十九      年      九    月  二十一    日


司法院資訊處製作；財團法人民間司法改革基金會備份。
